臺灣高等法院刑事判決　　　　　　　　　　　　　九十一年度上訴字第三一一五號
　　上　訴　人　甲○○　男三十.
　　即　被　告
右上訴人因違反槍砲彈藥刀械管制條例案件，不服臺灣新竹地方法院九十一年度訴字
第三二六號，中華民國九十一年九月二日第一審判決（起訴案號：臺灣新竹地方法院
檢察署九十一年度偵字第一○○三、一八八七號），提起上訴，本院判決如左：
    主      文
上訴駁回。
    事      實
一、甲○○與乙○○（原名蔡博文）為叔侄關係，緣乙○○於民國八十七、八十八年
    間某日，在新竹市○○路不詳模型槍玩具店，購得仿ＤＥＲＲＩＮＧＥＲ廠雙管
    手槍製造之玩具槍，槍管為塑膠材質且已暢通，可發射子彈具有殺傷力之仿半自
    動玩具槍一枝（槍枝管制編號00000000000號；原判決均誤載為00
    00000000號），而未經許可，持有上開可發射子彈具有殺傷力之仿半自
    動玩具手槍一枝（乙○○部分業經原審依未經許可持有具有殺傷力槍枝罪，判處
    有期徒刑一年二月，併科罰金新臺幣十二萬元確定）。嗣於九十一年二月初，乙
    ○○將該槍枝帶往甲○○位於新竹市○○路六四六號二樓二○五室之租住處後，
    並未取回，甲○○則未經許可，受託代為保管寄藏該槍枝並置於其前揭住處書桌
    抽屜內。迄九十一年二月十六日晚上十一時許，警方在甲○○右揭租住處查獲甲
    ○○、邱志明、林穩源、周美珠等人違反毒品危害防制條例案件時（所涉違反毒
    品危害防制條例犯行，另由臺灣新竹地方法院檢察署檢察官偵查），甲○○主動
    將右揭槍枝自抽屜取出，向職司犯罪偵查之員警自首未經許可寄藏具有殺傷力可
    發射子彈槍枝罪，並將所寄藏槍枝繳交警員。
二、案經新竹市警察局第一分局報告臺灣新竹地方法院檢察署檢察官偵查起訴。
    理      由
一、訊據被告甲○○固坦承經警於其新竹市○○路六四六號二樓二○五室租屋處，查
    獲仿ＤＥＲＲＩＮＧＥＲ廠之仿半自動玩具手槍一枝（槍枝管制編號00000
    000000號）等事實，惟矢口否認有何違反槍砲彈藥刀械管制條例之意圖，
    於原審辯稱槍枝係同案被告乙○○至渠前揭租屋處玩時，未帶回家所遺留下來的
    ，渠以為係玩具手槍；於本院則辯稱槍枝並非自己所拿出來的，亦不知該槍為真
    槍云云。經查：
    (一)扣案之改造掌心雷手槍一支（槍枝管制編號：00000000000號），
      係玩具手槍，其仿製廠牌為ＤＥＲＲＩＮＧＥＲ，槍管為塑膠材質且已暢通（
      雙管），經實際扣押扳機以釋放擊錘，可擊發子彈，該槍機性能良好，認具殺
      傷力，有該槍枝扣案暨內政部警政署刑事警察局九十一年三月二十五日刑鑑字
      第○九一○○五○六九七號槍彈鑑定書一件附卷可稽（臺灣新竹地方法院檢察
      署偵字第一○○三號偵查卷第五二至五九頁）。是扣案之槍枝屬槍砲彈藥刀械
      管制條例第四條第一項第一款所規定之可發射子彈具有殺傷力之槍枝，至屬明
      確。
    (二)被告於原審供稱：今（九十一）年農曆過年前二週（即二月初），乙○○和我
      小孩、姪女到我西大路住處，當天他們有帶玩具槍、水槍、ＢＢ彈等，我罵他
      們叫他們不要玩，當時小孩子被我罵走後，只剩下扣案的那把槍枝，當天他們
      離開後，我有打電話給乙○○問他為何把槍留在我這裡，並叫他不要教壞小孩
      （原審卷第五四頁）；於本院調查時供稱：我叫乙○○帶我小孩至我租屋處玩
      ，他們回去後，我在桌上看到這把槍，我就將它收到房間抽屜，隔幾天後，我
      跟乙○○說你忘了槍了，乙○○就說槍是他的，我也不曉得這槍是真的還是假
      的，所以我就沒有叫他將槍拿回（本院卷第四三頁）等語。核與同案被告乙○
      ○於原審供稱：槍是我在十七、八歲時到光復路模型玩具店以一千多元買的，
      買回來後都放在香山住處，我前後搬了四次家，槍都跟著我走，我在今年過年
      前一月中拿槍去我叔叔家玩，就放在那邊，他有問我是否要取回，我向他說丟
      在那裡就好了（原審卷第三九頁）等語，互核相符。被告將同案被告乙○○所
      遺留之扣案槍枝，收藏保管於渠新竹市○○路六四六號二樓二○五室租住處，
      其未經許可而寄藏可發射子彈具殺傷力之手槍之犯行，自足認定。
    (三)被告雖辯稱不知該手槍具有殺傷力，並於本院調查審理時辯稱槍枝並非渠自行
      交出，係警察進到屋內從抽屜搜索取出云云（本院卷第四二頁）。惟查，警員
      至被告前揭租住處查緝毒品當時，係由一併在場之邱志明開門讓員警進入後，
      由被告甲○○主動將書桌抽屜內之槍枝交出等情，業據邱志明及當時在場之林
      穩源、周美珠於警訊時證述明確（同右偵查卷第九至十三頁），在場查緝之員
      警徐坤榮、陸世雄亦於原審證稱扣案手槍係甲○○從抽屜內拿出的，進去前並
      不知道他有槍等語（原審卷第九十頁），即令被告亦於原審供稱「是員警要離
      開現場時，我才把槍供出來」等語（原審卷第九十頁）。倘被告主觀上對於所
      保管寄藏者乃具殺傷力之槍枝違禁物，並無認識，何以於警方進入屋內查緝毒
      品案件時，竟主動將槍枝自抽屜內取出，交予事先不知情之員警？足見被告自
      始知悉所寄藏者乃具有殺傷力之手槍，其辯稱以為是玩具槍，該槍非渠自行交
      出云云，不足採信。
    綜右事證，被告未經許可，持有可發射子彈具有殺傷力槍枝之犯行，已足資證明
    ，自應依法論科。
二、核被告未經許可，寄藏保管右揭可發射子彈具有殺傷力槍枝行為，係犯槍砲彈藥
    刀械管制條例第十一條第四項未經許可寄藏可發射子彈具有殺傷力槍枝罪。被告
    係於員警徐坤榮、陸世雄等人發覺其犯寄藏手槍罪之前，即主動將扣案之槍枝交
    出而接受裁判，業據證人徐坤榮、陸世雄證述明確，爰依槍砲彈藥刀械管制條例
    第十八條第一項前段之規定，減輕其刑。
三、原審法院經審理結果，認被告犯罪事證明確，援引槍砲彈藥刀械管制條例第十一
    條第四項、第十八條第一項前段、刑法第十一條前段、第四十二條第二項、第四
    十七條、第三十八條第一項第一款、罰金罰鍰提高標準條例第二條、現行法規所
    定貨幣單位折算新臺幣條例第二條，並審酌被告明知同案被告乙○○所留下可發
    射子彈具有殺傷力之槍枝，仍應允藏放，復於警方查獲違反毒品危害防制條例案
    件時，主動供出槍枝等一切情狀，量處有期徒刑九月，併科罰金新臺幣九萬元，
    併科罰金部分並諭知易服勞役之折算標準，經核該判決認事用法，並無不合，量
    刑亦屬妥適，被告上訴意旨否認知悉該槍枝具有殺傷力，並辯稱槍枝非其自行交
    出云云，指摘原審判決不當，提起上訴，為無理由，應予駁回。
據上論斷，應依刑事訴訟法第三百六十八條判決如主文。
本案經檢察官張啟彬到庭執行職務
中    華    民    國      九十一      年     十二     月       三       日
                            臺灣高等法院刑事第十九庭
                                審判長法  官  許  國  宏
                                      法  官  洪  光  燦
                                      法  官  林  勤  純
右正本證明與原本無異。
如不服本判決應於收受判決後十日內向本院提出上訴書狀，未附理由時應於提起上訴
後十日內向本院補具上訴理由書狀（均應按他造當事人之人數附繕本）。
                                      書記官  葉  瑩  庭
中    華    民    國      九十一      年     十二     月       四       日
附錄本案論罪科刑法條：
槍砲彈藥刀械管制條例第十一條：
未經許可，製造、販賣或運輸第四條第一項第一款所稱其他可發射金屬或子彈具有殺
傷力之各式槍砲者，處五年以上有期徒刑，併科新臺幣一千萬元以下罰金。
未經許可，轉讓、出租或出借前項所列槍砲者，處三年以上十年以下有期徒刑，併科
新臺幣七百萬元以下罰金。
意圖供自己或他人犯罪之用，而犯前二項之罪者，處無期徒刑或七年以上有期徒刑，
併科新臺幣一千萬元以下罰金。
未經許可，持有、寄藏或意圖販賣而陳列第一項所列槍砲者，處一年以上七年以下有
期徒刑，併科新臺幣七百萬元以下罰金。
第一項至第三項之未遂犯罰之。
